【裁判字號】    96,交聲,1425
【裁判日期】    970103
【裁判案由】    違反道路交通管理處罰條例聲明異議
【裁判全文】
臺灣臺北地方法院交通事件裁定        96年度交聲字第1425號
原處分機關  臺北市交通事件裁決所
異  議  人
即受處分人  甲○○
上列受處分人因違反道路交通管理處罰條例案件，對於台北市交
通事件裁決所於民國96年11月6 日所為之處分（原處分案號：北
市裁二字第裁22-AY0000000號）聲明異議，本院裁定如下：
    主  文
原處分撤銷。
甲○○不罰。
    理  由
一、原處分意旨略以：本件異議人即受處分人甲○○（下稱異議
    人）所有車號DZK-058 號輕型機車，於民國96年8 月24日下
    午2 時24分許，因停放在台北市○○○路82巷設有禁止臨時
    停車紅色標線處所停車，為臺北市政府警察局交通警察大隊
    員警乙○○拍照取證，並以上開車輛有違反道路交通管理處
    罰條例第56條第1 項第1 款規定之行為，掣單舉發。嗣異議
    人雖於應到案日期前提出申訴，惟經原處分機關函請舉發單
    位調查結果，仍認異議人確有前開違規行為，原處分機關乃
    於同年11月6 日，依道路交通管理處罰條例第56條第1 項第
    1 款規定，裁處受處分人罰鍰新台幣（下同）600 元。
二、異議意旨略以：異議人當時停車處並無紅線，警局所附照片
    其中一張並無異議人DZK-058 機車停於其上，顯與異議人停
    車之時間有落差，另一張照片中左側位置明顯有堆置物，左
    側地上無紅線標示，原處分機關不予詳查，逕為裁決，顯有
    不當等語。
三、按汽車駕駛人停車時，有下列情形之一者，處新臺幣（下同
    ）600 元以上1200元以下罰鍰：一、在禁止臨時停車處所停
    車者，為道路交通管理處罰條例第56條第1 項第1 款所明定
    。次按禁止臨時停車線為紅色實線，用以指示禁止臨時停車
    路段，道路交通標誌標線號誌設置規則第條第1 項第1 款第
    5 目、第169 條第1 項及第2 項亦分別定有明文。惟標誌、
    標線、號誌應經常維護，保持清晰完整及有效性能，同規則
    第7 條亦有明文。
四、經查：
（一）異議人於於96年8 月24日下午2 時24分，將其所有之車號
      DZK-058 號輕型機車，停放在台北市○○○路82巷內之事
      實，為異議人所承認，且有採證照片1 幀（見本院卷第7
      頁）在卷可參，此部分事實堪以認定。
（二）異議人受處分之前揭停車地點，該巷內有塗設紅色實線，
      用以指示禁止臨時停車路段之事實，固據證人即本件舉發
      警員乙○○到庭證述甚詳，並有該巷內照片1 紙附卷可稽
      （見本院卷第6 頁）。惟本院審視上揭警員採證照片，採
      證當時異議人的機車左側有放置移動式招牌、桌椅等物，
      地面並有木板，紅色實線已被遮掩，難以辨明是否劃有紅
      色實線，而異議人機車停放處，該路段的紅線亦已模糊不
      清，難以辨認，復有異議人於96年12月24日提出之照片2
      紙可佐。
（三）按交通標誌、標號、號誌之設置目的，在於提供車輛駕駛
      人及行人有關道路路況之警告、禁制、指示等資訊，以便
      利行旅及促進交通安全，並為交通稽查人員執行違規取締
      任務之法令依據，如標誌、標線、號誌之設置模糊不清，
      致人民無所適從，若率爾將行政機關不確實之行政作為，
      歸責於異議人，尚嫌嚴苛，亦與立法目的不合。原處分機
      關認定異議人有違規停車之行為，係以模糊之紅線標示，
      苛責於異議人，自有未洽。異議人辯稱本件舉發地點之交
      通標線繪製不清，不得引為裁罰依據等語，應有理由。
五、縱上所述，原處分機關以異議人在標線不清之路段停車之事
    實，認定異議人有違規停車之行為，並據以作成處分之決定
    ，自有未洽。應由本院將原處分撤銷，改諭知異議人不罰，
    以資適法。
六、爰依道路交通案件處理辦法第20條前段，裁定如主文。
中    華    民    國    97    年    1     月    3     日
                        交通法庭法  官  江俊彥
以上正本證明與原本無異。
如不服本裁定，應於送達後5 日內，向本院提出抗告狀。
                                書記官  劉英芬
中    華    民    國    97    年    1     月    7     日


司法院資訊處製作；財團法人民間司法改革基金會備份。
